ACORDAO-COMPLETO-2475524

ACÓRDÃO 7372/2021 ATA 14/2021 - SEGUNDA CÂMARA

VISTOS, relatados e discutidos os atos de concessão inicial de aposentadoria em favor de Keila Correa Cerviglieri (XXX.111.958-XX) , Marcos Serafim Rodrigues (XXX.816.698-XX) e Willians Arrais Dutra (XXX.278.178-XX) a, ex-servidores do Tribunal Regional Eleitoral de São Paulo.
ACORDAM os Ministros do Tribunal de Contas da União, reunidos em Sessão da Segunda Câmara, diante das razões expostas pelo Relator, nos termos dos arts. 71, inciso III, da Constituição Federal, 1º, inciso V, e 39, inciso II, da Lei 8.443/1992, e 260 a 262, do Regimento Interno do Tribunal de Contas da União, em
9.1 considerar ilegais o ato de concessão de aposentadoria e negar-lhes registro;
9.2 dispensar o ressarcimento das quantias indevidamente recebidas de boa-fé, consoante o Enunciado nº 106 da Súmula de Jurisprudência do TCU;
9.3 determinar ao Tribunal Regional Eleitoral de São Paulo que:
9.3.1 faça cessar, no prazo quinze dias contados da ciência, os pagamentos decorrentes da parcela relativas a "quintos", decorrentes do exercício de função comissionada após 4/9/2001, dos servidores Keila Correa Cerviglieri e Marcos Serafim Rodrigues, sob pena de responsabilidade solidária da autoridade administrativa omissa, nos termos do art. 262 do Regimento Interno/TCU;
9.3.2 no tocante ao ato de aposentadoria de Marcos Serafim Rodrigues, Keila Correa Cerviglieri e Willians Arrais Dutra, adequar a parcela referente à incorporação de "quintos" decorrente do exercício de função comissionada entre 8/4/1998 a 4/9/2001, convertendo-a em Vantagem Pessoal Nominalmente Identificada/VPN, conforme modulação estabelecida pelo STF em sede de embargos, no âmbito do RE 638.115 (Tema 395 de repercussão geral) ;
9.3.3 emita novo ato de aposentadoria dos interessados, livres das irregularidades apontadas, disponibilizando-os a este Tribunal, por meio do Sistema e-Pessoal, nos termos e prazos fixados na IN-TCU 78/2018;
9.4. alertar o Tribunal Regional Eleitoral de São Paulo acerca da não comprovação de recolhimento das contribuições relativos aos períodos averbados anteriores a julho/1994 em relação aos servidores Keila Correa Cerviglieri e Willians Arrais Dutra. 
9.5. no prazo de trinta dias, contados da ciência, disponibilize a este Tribunal, por meio do Sistema e-Pessoal, comprovante da data em que os interessados tomaram conhecimento deste Acórdão, conforme art. 21, inciso I, da IN-TCU 78/2018;
9.6. determinar à Secretaria de Fiscalização de Pessoal (Sefip) que monitore o cumprimento das determinações ora expedidas, representando ao Tribunal, em caso de irregularidades;
9.7. dar ciência deste Acórdão ao órgão responsável pela concessão, informando que o teor integral da deliberação poderá ser obtido no endereço eletrônico www.tcu.gov.br/acordaos.

Aposentadoria. Atos de Aposentadoria da unidade emissora Tribunal Regional Eleitoral de São Paulo, enviados ao TCU pela unidade de controle interno Coordenadoria de Controle Interno - TRE/SP - JE, para fins de análise e julgamento.

Segunda Câmara

3. Interessados/Responsáveis:
3.1. Interessados: Keila Correa Cerviglieri (XXX.111.958-XX); Marcos Serafim Rodrigues (XXX.816.698-XX); Willians Arrais Dutra (XXX.278.178-XX).

13.1. Ministros presentes: Bruno Dantas (Presidente), Augusto Nardes, Aroldo Cedraz e Raimundo Carreiro (Relator).
13.2. Ministros-Substitutos presentes: Marcos Bemquerer Costa e André Luís de Carvalho.

RAIMUNDO CARREIRO

Tratam estes autos de atos de concessão inicial de aposentadoria de Marcos Serafim Rodrigues, Keila Correa Cerviglieri e Willians Arrais Dutra, ex-servidores do Tribunal Regional Eleitoral de São Paulo. 
2.	Transcrevo a seguir, com ajustes de forma, a instrução produzida pela Secretaria de Fiscalização de Pessoal (Sefip) à peça 7, com anuência do dirigente da Unidade (peça 8) , a qual propôs considerar ilegais os atos de concessão de aposentadoria dos servidores e negar-lhes o registro, no que foi acompanhada pelo Ministério Público junto ao TCU, na pessoa do Procurador Júlio Marcelo de Oliveira (peça 9) :
"INTRODUÇÃO 
1.	Trata-se de atos de aposentadoria, submetidos, para fins de registro, à apreciação do Tribunal de Contas da União (TCU) , de acordo com o art. 71, inciso III, da Constituição Federal.  Os atos foram cadastrados e disponibilizados ao TCU por intermédio do Sistema e-Pessoal, na forma do art. 2º e 4º da Instrução Normativa TCU 78/2018. 
2.	Os atos desse processo pertencem às seguintes unidades: 
2.1.	Unidade emissora: Tribunal Regional Eleitoral de São Paulo. 
2.2.	Unidade cadastradora:  Tribunal Regional Eleitoral de São Paulo. 
2.3.	Subunidade cadastradora: Seção de Aposentadorias e Pensões. 
EXAME TÉCNICO 
Procedimentos aplicados 
3.	Os procedimentos para exame, apreciação e registro de atos de pessoal encontram-se estabelecidos na Instrução Normativa TCU 78/2018 e na Resolução TCU 206/2007. Essas normas dispõem que os atos de pessoal disponibilizados por meio do e-Pessoal devem ser submetidos previamente a críticas automatizadas, com base em parâmetros predefinidos. 
4.	As críticas das informações cadastradas na etapa de coleta do ato foram elaboradas e validadas levando-se em conta as peculiaridades de cada ato. Os itens verificados nessa etapa são inerentes a dados cadastrais, fundamentos legais, mapa de tempo, ficha financeira, assim como eventuais ocorrências de acumulação. Trata-se de verificações abrangentes, minuciosas e precisas e sem a necessidade de ação humana e, portanto, menos suscetível a falhas. As críticas aplicadas estão discriminadas no sistema, no Menu e-Pessoal, opção "Crítica", que podem ser acessadas mediante concessão de perfil específico a servidores do TCU responsáveis pela análise. 
5.	Além das críticas automatizadas, há verificação humana adicional no caso de haver alertas do sistema ou informações não formatadas, como esclarecimentos do gestor ou do controle interno.   
6.	As críticas também consideram os registros do Sistema Integrado de Administração de Recursos Humanos (Siape) . O Siape disponibiliza informações atualizadas sobre as parcelas que integram os proventos, diferentemente, portanto, do e-Pessoal, que informa as parcelas no momento do registro do ato.  
7.	Essa confrontação com o Siape fornece uma visão atual e verdadeira da situação, o que permite descaracterizar irregularidades e inconsistências que, embora constantes do e-Pessoal, já foram corrigidas. 
8.	As verificações detectadas nos atos encontram-se discriminadas na aba de pendências de cada ato no sistema e-Pessoal, bem como nos espelhos dos atos contemplados por esta instrução. Exame das Constatações 
9.	Ato: 33115/2018 - Interessado: KEILA CORREA CERVIGLIERI - CPF: XXX.111.958-XX 
9.1. Parecer do Controle Interno: considerar o ato Legal com esclarecimentos. Justificativa:  Tendo em vista o quanto solicitado no ofício n.º 0351/2012 ¿ Sefip ¿ Circular, informamos que a servidora Keila Correa Cerviglieri obteve por meio do V. Acórdão TRE/SP n. 166082 publicado no DOE de 29/01/2009 (revisado pela r. decisão da Secretaria de Gestão de Pessoas, publicada no Boletim de Pessoal n.º 6, de 08/06/2018) , averbação de tempo de serviço prestado à Caixa Econômica do Estado de São Paulo (certificado pelo INSS) . Ressalte-se que não constam do processo de Contagem de Tempo SADP n.º 28.202/1992 os comprovantes de recolhimento das contribuições relativos aos períodos averbados que são anteriores a julho/1994. 
9.2. 	Constatações e análises:  
9.2.1. Houve o registro de pelo menos uma rubrica com 'Denominação para análise pelo TCU = Vantagem de caráter pessoal (25 - V P N I    QUINTOS (Vantagem de caráter pessoal - Incorporação de quintos/décimos de função) - R$ 686,89) . 
a.	Justificativa do Gestor de Pessoal: Não há. Verificação efetuada no âmbito do TCU. 
b.	Análise do Controle Interno:  Não há. Verificação efetuada no âmbito do TCU. 
c.	Análise da Equipe Técnica: Ilegal 
É ilegal a concessão da vantagem de quintos em razão do exercício de funções comissionadas após o advento da Lei 9.624/1998. Ademais, não há amparo legal para incorporação de quintos em virtude de funções comissionadas exercidas após 4/9/2001. 
9.2.2.  O Controle interno emitiu parecer pela legalidade com esclarecimentos. 
a.	Justificativa do Gestor de Pessoal: Não há. Verificação efetuada no âmbito do TCU. 
b.	Análise do Controle Interno:  Não há. Verificação efetuada no âmbito do TCU. 
c.	Análise da Equipe Técnica: Legal 
Os esclarecimentos do controle interno não interferem na análise do ato. 
9.3.	O detalhamento da norma legal e da jurisprudência para a inconsistência acima elencada encontra-se no anexo II dessa instrução.  
9.4.	Encaminhamento do ato:  
9.4.1. Considerar ILEGAL e recusar registro do ato de Aposentadoria de KEILA CORREA CERVIGLIERI do quadro de pessoal do órgão/entidade Tribunal Regional Eleitoral de São Paulo, com base nos arts. 71, inciso III, da Constituição Federal, 1º, inciso V, e 39, inciso II, da Lei 8.443/1992 e 260, § 1º, do Regimento Interno. 
9.4.2. Com fulcro no art. 262, caput, do Regimento Interno deste Tribunal, determinar ao órgão/entidade Tribunal Regional Eleitoral de São Paulo que:  
a.	dê ciência, no prazo de quinze dias, contados da notificação, do inteiro teor desta deliberação ao interessado, alertando-o de que o efeito suspensivo proveniente da interposição de eventuais recursos junto ao TCU não o exime da devolução dos valores percebidos indevidamente, caso o recurso não seja provido. 
b.	promova, no prazo de 30 (trinta) dias, o destaque da (s) parcela (s) de quintos incorporada (s) com amparo em funções comissionadas exercidas entre 8/4/1998 a 4/9/2001 e transforme-a (s) em "Parcela Compensatória" a ser absorvida por quaisquer reajustes futuros, consoante decidido pelo STF no RE 638.115/CE. 
c.	promova a exclusão, no prazo 15 (quinze) dias, contados a partir da ciência desta deliberação, sujeitando-se a autoridade administrativa omissa à responsabilidade solidária, da rubrica apontada em face de manifesta ilegalidade, uma vez que o seu pagamento não encontra respaldo na jurisprudência deste Tribunal. 
d.	emita novo ato, livre da irregularidade ora apontada, em substituição ao ato de Aposentadoria de KEILA CORREA CERVIGLIERI, submetendo-o à nova apreciação por este Tribunal, na forma do artigo 260, caput, também do Regimento. 
e.	no prazo de trinta dias, contados da ciência da decisão, envie a este Tribunal documentos comprobatórios de que o interessado cujo ato foi impugnado está ciente do julgamento deste Tribunal. 
f.	dispense a devolução dos valores indevidamente recebidos de boa-fé até a data da ciência do órgão/entidade Tribunal Regional Eleitoral de São Paulo, do acórdão que vier a ser proferido, com base no Enunciado 106 da Súmula da Jurisprudência do TCU. 
10. 	Ato: 35702/2019 - Interessado: MARCOS SERAFIM RODRIGUES - CPF: XXX.816.698-XX 
10.1. Parecer do Controle Interno: considerar o ato Legal com esclarecimentos. Justificativa:  Informamos que o presente ato de concessão de aposentadoria foi emitido em razão das inconsistências apontadas no Ofício 5439/2018 -- TCU/Sefip, de 16/11/2018. 
10.2.  Constatações e análises:  
10.2.1. Houve o registro de pelo menos uma rubrica com 'Denominação para análise pelo TCU = Vantagem de caráter pessoal (25 - V P N I    QUINTOS (Vantagem de caráter pessoal - Incorporação de quintos/décimos de função) - R$ 364,63) . 
a.	Justificativa do Gestor de Pessoal: Não há. Verificação efetuada no âmbito do TCU. 
b.	Análise do Controle Interno:  Não há. Verificação efetuada no âmbito do TCU. 
c.	Análise da Equipe Técnica: Ilegal 
É ilegal a concessão da vantagem de quintos em razão do exercício de funções comissionadas após o advento da Lei 9.624/1998. Ademais, não há amparo legal para incorporação de quintos em virtude de funções comissionadas exercidas após 4/9/2001. 
10.2.2.  O Controle interno emitiu parecer pela legalidade com esclarecimentos. 
a.	Justificativa do Gestor de Pessoal: Não há. Verificação efetuada no âmbito do TCU. 
b.	Análise do Controle Interno:  Não há. Verificação efetuada no âmbito do TCU. 
c.	Análise da Equipe Técnica: Legal 
Os esclarecimentos do controle interno não interferem na análise do ato. 
10.3. O detalhamento da norma legal e da jurisprudência para a inconsistência acima elencada encontra-se no anexo II dessa instrução.  
10.4.	Encaminhamento do ato:  
10.4.1.	Considerar ILEGAL e recusar registro do ato de Aposentadoria de MARCOS SERAFIM RODRIGUES do quadro de pessoal do órgão/entidade Tribunal Regional Eleitoral de São Paulo, com base nos arts. 71, inciso III, da Constituição Federal, 1º, inciso V, e 39, inciso II, da Lei 8.443/1992 e 260, § 1º, do Regimento Interno. 
10.4.2. Com fulcro no art. 262, caput, do Regimento Interno deste Tribunal, determinar ao órgão/entidade Tribunal Regional Eleitoral de São Paulo que:  
a.	dê ciência, no prazo de quinze dias, contados da notificação, do inteiro teor desta deliberação ao interessado, alertando-o de que o efeito suspensivo proveniente da interposição de eventuais recursos junto ao TCU não o exime da devolução dos valores percebidos indevidamente, caso o recurso não seja provido. 
b.	promova, no prazo de 30 (trinta) dias, o destaque da (s) parcela (s) de quintos incorporada (s) com amparo em funções comissionadas exercidas entre 8/4/1998 a 4/9/2001 e transforme-a (s) em "Parcela Compensatória" a ser absorvida por quaisquer reajustes futuros, consoante decidido pelo STF no RE 638.115/CE. 
c.	promova a exclusão, no prazo 15 (quinze) dias, contados a partir da ciência desta deliberação, sujeitando-se a autoridade administrativa omissa à responsabilidade solidária, da rubrica apontada em face de manifesta ilegalidade, uma vez que o seu pagamento não encontra respaldo na jurisprudência deste Tribunal. 
d.	emita novo ato, livre da irregularidade ora apontada, em substituição ao ato de Aposentadoria de MARCOS SERAFIM RODRIGUES, submetendo-o à nova apreciação por este Tribunal, na forma do artigo 260, caput, também do Regimento. 
e.	no prazo de trinta dias, contados da ciência da decisão, envie a este Tribunal documentos comprobatórios de que o interessado cujo ato foi impugnado está ciente do julgamento deste Tribunal. 
f.	dispense a devolução dos valores indevidamente recebidos de boa-fé até a data da ciência do órgão/entidade Tribunal Regional Eleitoral de São Paulo, do acórdão que vier a ser proferido, com base no Enunciado 106 da Súmula da Jurisprudência do TCU. 
11.	Ato: 123532/2019 - Interessado: WILLIANS ARRAIS DUTRA - CPF: 012.278.17835 
11.1. Parecer do Controle Interno: considerar o ato Legal com esclarecimentos. Justificativa:  Tendo em vista o quanto solicitado no ofício n. 0351/2012 -- Sefip -- Circular informamos que o servidor Willians Arrais Dutra obteve por meio do V. Acórdão Matéria Administrativa nº 1866 (5850.1995.6.26.0000) , publicado no D.J.E. em 2/2/2010 (revisado pela r. decisão da Secretaria de Gestão de Pessoas publicada no Boletim de Pessoal -- Edição Extraordinária n. 41 de 11/11/2015) , averbação de tempo de serviço prestado junto à iniciativa privada (certificado pelo INSS) . Ressaltese que não constam do processo de Contagem de tempo (SADP n. 9185/1995) , os comprovantes de recolhimento das contribuições relativos aos períodos averbados que são anteriores a julho/1994.  
11.2. Constatações e análises:  
11.2.1. Houve o registro de pelo menos uma rubrica com 'Denominação para análise pelo TCU = Vantagem de caráter pessoal (25 - V P N I    QUINTOS (Vantagem de caráter pessoal - Incorporação de quintos/décimos de função) - R$ 5.016,47) . 
a.	Justificativa do Gestor de Pessoal: Não há. Verificação efetuada no âmbito do TCU. 
b.	Análise do Controle Interno:  Não há. Verificação efetuada no âmbito do TCU. 
c.	Análise da Equipe Técnica: Ilegal 
É ilegal a concessão da vantagem de quintos em razão do exercício de funções comissionadas após o advento da Lei 9.624/1998. 
11.2.2.  O Controle interno emitiu parecer pela legalidade com esclarecimentos. 
a.	Justificativa do Gestor de Pessoal: Não há. Verificação efetuada no âmbito do TCU. 
b.	Análise do Controle Interno:  Não há. Verificação efetuada no âmbito do TCU. 
c.	Análise da Equipe Técnica: Legal 
Os esclarecimentos do controle interno não interferem na análise do ato. 
11.3. O detalhamento da norma legal e da jurisprudência para a inconsistência acima elencada encontra-se no anexo II dessa instrução.  
11.4. Encaminhamento do ato:  
11.4.1. Considerar ILEGAL e recusar registro do ato de Aposentadoria de WILLIANS ARRAIS DUTRA do quadro de pessoal do órgão/entidade Tribunal Regional Eleitoral de São Paulo, com base nos arts. 71, inciso III, da Constituição Federal, 1º, inciso V, e 39, inciso II, da Lei 8.443/1992 e 260, § 1º, do Regimento Interno. 
11.4.2. Com fulcro no art. 262, caput, do Regimento Interno deste Tribunal, determinar ao órgão/entidade Tribunal Regional Eleitoral de São Paulo que:  
a.	dê ciência, no prazo de quinze dias, contados da notificação, do inteiro teor desta deliberação ao interessado, alertando-o de que o efeito suspensivo proveniente da interposição de eventuais recursos junto ao TCU não o exime da devolução dos valores percebidos indevidamente, caso o recurso não seja provido. 
b.	promova, no prazo de 30 (trinta) dias, o destaque da (s) parcela (s) de quintos incorporada (s) com amparo em funções comissionadas exercidas entre 8/4/1998 a 4/9/2001 e transforme-a (s) em "Parcela Compensatória" a ser absorvida por quaisquer reajustes futuros, consoante decidido pelo STF no RE 638.115/CE. 
c.	no prazo de trinta dias, contados da ciência da decisão, envie a este Tribunal documentos comprobatórios de que o interessado cujo ato foi impugnado está ciente do julgamento deste Tribunal. 
CONCLUSÃO 
12.	A abrangência e a profundidade das verificações levadas a efeito fundamentam convicção de que os atos 35702/2019, 33115/2018 e 123532/2019 podem ser apreciados pela ilegalidade, em razão das irregularidades apontadas no item Exame das Constatações desta instrução, que representam afronta à legislação e à jurisprudência de referência. 
13.	Os aludidos atos deram entrada neste Tribunal há menos de cinco anos, não sendo aplicável, portanto, o procedimento de contraditório e ampla defesa determinado pelo Acórdão 587/2011-TCU-Plenário. 
PROPOSTA DE ENCAMINHAMENTO 
14.	Ante o exposto, com fundamento no art. 71, inciso III, da Constituição Federal, no art. 1º, inciso V, e art. 39, incisos I e II, da Lei 8.443/1992, no art. 260 do Regimento Interno do Tribunal de Contas da União, propõe-se:  
14.1. Considerar ILEGAIS e recusar registro  dos atos de Aposentadoria de MARCOS SERAFIM RODRIGUES, KEILA CORREA CERVIGLIERI e WILLIANS ARRAIS DUTRA do quadro de pessoal do órgão/entidade Tribunal Regional Eleitoral de São Paulo, com base nos arts. 71, inciso III, da Constituição Federal, 1º, inciso V, e 39, inciso II, da Lei 8.443/1992 e 260, § 1º, do Regimento Interno. 
14.2. Com fulcro no art. 262, caput, do Regimento Interno deste Tribunal, determinar ao órgão/entidade Tribunal Regional Eleitoral de São Paulo que:  
14.2.1. emita novos atos, livres das irregularidades ora apontadas, em substituição aos atos de  Aposentadoria 	de 	MARCOS 	SERAFIM 	RODRIGUES 	e 	KEILA	CORREA CERVIGLIERI, submetendo-os à nova apreciação por este Tribunal, na forma do artigo 260, caput, também do Regimento. 
14.2.2. promova a exclusão, no prazo 15 (quinze) dias, contados a partir da ciência desta deliberação, sujeitando-se a autoridade administrativa omissa à responsabilidade solidária, da rubrica apontada em face de manifesta ilegalidade, uma vez que o seu pagamento não encontra respaldo na jurisprudência deste Tribunal. 
14.2.3. no prazo de trinta dias, contados da ciência da decisão, envie a este Tribunal documentos comprobatórios de que os interessados cujos atos foram impugnados estão cientes do julgamento deste Tribunal. 
14.2.4. dê ciência, no prazo de quinze dias, contados da notificação, do inteiro teor desta deliberação aos interessados, alertando-os de que o efeito suspensivo proveniente da interposição de eventuais recursos junto ao TCU não os exime da devolução dos valores percebidos indevidamente, caso o recurso não seja provido. 
14.2.5. promova, no prazo de 30 (trinta) dias, o destaque da (s) parcela (s) de quintos incorporada (s) com amparo em funções comissionadas exercidas entre 8/4/1998 a 4/9/2001 e transforme-a (s) em "Parcela Compensatória" a ser absorvida por quaisquer reajustes futuros, consoante decidido pelo STF no RE 638.115/CE. 
14.2.6. dispense a devolução dos valores indevidamente recebidos de boa-fé até a data da ciência do órgão/entidade Tribunal Regional Eleitoral de São Paulo, do acórdão que vier a ser proferido, com base no Enunciado 106 da Súmula da Jurisprudência do TCU.

não há.

Procurador Júlio Marcelo de Oliveira.

ATOS DE CONCESSÃO INICIAL DE APOSENTADORIA. INCORPORAÇÃO DE QUINTOS EM DESACORDO COM A LEI. TRANSFORMAÇÃO EM VANTAGEM NOMINALMENTE IDENTIFICADA. ABSORÇÃO POR REESTRUTURAÇÕES FUTURAS. ILEGALIDADE. NEGATIVA DE REGISTRO. DISPENSA DAS QUANTIAS RECEBIDAS DE BOA-FÉ. DETERMINAÇÕES.

APOSENTADORIA (APOS)

Secretaria de Fiscalização de Integridade de Atos e Pagamentos de Pessoal e de Benefícios Sociais (Sefip).

Inicialmente, registro que atuo nos presentes autos por força de sorteio, conforme termo juntado à peça 1.
2.	Em exame atos de aposentadoria em favor de Marcos Serafim Rodrigues, Keila Correa Cerviglieri e Willians Arrais Dutra, servidores aposentados do Tribunal Regional Eleitoral de São Paulo. 
3.	Conforme visto no Relatório, a unidade técnica (peça 7) e o Parquet especializado (peça 9) manifestaram-se pela ilegalidade dos atos, em virtude da concessão, em cada um dos casos, da incorporação indevida aos proventos de aposentadoria da vantagem de quintos/décimos, transformada em Vantagem Pessoal Nominalmente Identificada (VPNI) , pelo art. 62-A da Lei 8.112/1990, decorrente do exercício de função comissionada entre 8/4/1998 a 4/9/2001, bem como a indevida incorporação de quintos após 4/9/2001 por parte dos servidores Keila Correa Cerviglieri e Marcos Serafim Rodrigues, além da não comprovação de recolhimento das contribuições relativos aos períodos averbados anteriores a julho/1994 em relação aos servidores Keila Correa Cerviglieri e Willians Arrais Dutra.
4.	O Supremo Tribunal Federal (STF) , ao apreciar o Recurso Extraordinário (RE) 638.115/CE, que teve repercussão geral, deixou assente que as decisões judiciais ou atos emanados pelos poderes Executivo, Legislativo ou Judiciário que determinaram a incorporação de quintos/décimos no período compreendido entre a edição da Lei 9.624/1998 até a edição da Medida Provisória 2.225-45/2001 carecem de fundamento legal e, portanto, violam o princípio da legalidade previsto na Constituição Federal
5.	Nesse sentido, aquela Corte Suprema fixou tese de repercussão geral no sentido da antijuridicidade da incorporação de quintos pelo exercício de função comissionada no período posterior a 8/4/1998: 
"Ofende o princípio da legalidade a decisão que concede a incorporação de quintos pelo exercício de função comissionada no período de 8/4/1998 até 4/9/2001, ante a carência de fundamento legal."
6.	Todavia, em posterior julgamento no supramencionado RE 638.115/CE, cujo resultado foi proclamado em 18/12/2019, o STF deu provimento a Embargos de Declaração permitindo a continuidade do pagamento dos quintos incorporados no período de 8/4/1998 a 4/9/2001 quando fundado em decisão judicial transitada em julgado. 
7.	Não obstante, no que diz respeito às parcelas amparadas em decisão judicial não transitada em julgado ou em decisão administrativa, deverá ser promovida sua absorção por quaisquer reajustes futuros.
8.	Assim, em cada um dos casos concretos examinados, por se tratar de decisão administrativa, entende-se deve ser determinado ao Gestor de Pessoal que promova o destaque da (s) parcela (s) de quintos incorporada (s) com amparo em funções comissionadas exercidas entre 8/4/1998 a 4/9/2001 e transforme-a (s) em "Parcela Compensatória" a ser absorvida por quaisquer reajustes futuros, consoante decidido pelo STF no RE 638.115/CE.
9.	Deverão ainda ser excluídas as parcelas relativas à incorporação de quintos após 4/9/2001, em relação aos servidores Keila Correa Cerviglieri e Marcos Serafim Rodrigues, visto que seu pagamento não encontra amparo na jurisprudência deste Tribunal. 
10.	Deve ainda ser alertado o Tribunal Regional Eleitoral de São Paulo de que não constam do processo de Contagem de tempo (SADP n. 9185/1995) , relativo ao servidor aposentado Willians Arrais Dutra, os comprovantes de recolhimento das contribuições relativos aos períodos averbados que são anteriores a julho/1994 e de que não constam do processo de Contagem de Tempo SADP n.º 28.202/1992, relativo à servidora aposentada Keila Correia Cerviglieri, os comprovantes de recolhimento das contribuições relativos aos períodos averbados que são anteriores a julho/1994.  
11.	Considerando que os atos foram disponibilizados ao TCU nas datas de 11/6/2018, 5/4/2019 e 12/12/2019, portanto há menos de cinco anos, não se faz necessário aplicar o procedimento do contraditório e da ampla defesa determinado pelo Acórdão 587/2011-TCU-Plenário.
12.	À luz dessas considerações, acolho, com ajustes de forma, a proposta de encaminhamento da unidade técnica, no sentido de considerar ilegais e negar registro aos atos ora apreciados.
	Do exposto, VOTO por que seja aprovado o Acórdão que ora submeto a este Colegiado.
TCU, Sala das Sessões Ministro Luciano Brandão Alves de Souza, em 4 de maio de 2021.
RAIMUNDO CARREIRO 
Relator